【裁判字號】    97,易,1598
【裁判日期】    990105
【裁判案由】    詐欺
【裁判全文】
臺灣臺南地方法院刑事判決              97年度易字第1598號
公  訴  人  臺灣臺南地方法院檢察署檢察官
被      告  庚○○
選任辯護人  陳清白律師
上列被告因詐欺案件，經檢察官提起公訴（97年度偵緝字第 446
號），本院判決如下：
    主  文
庚○○犯詐欺取財罪，處有期徒刑肆月，如易科罰金，以新臺幣
壹仟元折算壹日；又犯詐欺取財罪，處有期徒刑肆月，如易科罰
金，以新臺幣壹仟元折算壹日。應執行有期徒刑陸月，如易科罰
金，以新臺幣壹仟元折算壹日。
其餘被訴詐欺部分無罪。
    事  實
一、庚○○自民國94年 6月10日起，自任會首召集民間互助會，
    會員連同會首共31會，每月一期，會期至96年12月10日止，
    會員名單如附表一所示，約定每月開標一次，會款新臺幣（
    下同）5,000元，採內標制，底標為4,000元，若無人標會則
    以抽籤方式決定得標人，於每月10日晚間 8時在臺南縣關廟
    鄉其所經營位之「髮匠」美容院開標。詎庚○○因積欠信用
    卡費用及私人債務，週轉不靈，竟基於意圖為自己不法所有
    之詐欺犯意，利用開標時多數會員未實際到場且多數會員彼
    此不相識之情況，先於96年 6月10日該互助會進行至第25會
    時，對該互助會會員劉桃佯稱有一活會會員欲支付 5,000元
    之代價，以換取劉桃於該會期參與投標或抽籤之機會，誘使
    劉桃放棄於該會期投標之權利，進而利用其身為會首負責抽
    籤決定得標人之機會，對該互助會之其餘活會會員佯稱該會
    期係劉桃得標，致當時仍屬活會之會員劉桃及其餘 6名活會
    會員均陷於錯誤，其中劉桃誤認該會期係某活會會員得標，
    而其餘 6名活會會員則誤認係劉桃得標，並因此依約繳交之
    活會會款予庚○○，庚○○因此詐取 7會之活會會款共28,0
    00元得手。至該互助會進行至第27會即96年 8月10日時，因
    該互助會會員丙○○先行告知庚○○表示欲標取第27期會款
    ，庚○○遂另行基於意圖為自己不法所有之詐欺犯意，以相
    同手法誘使丙○○放棄於該會期投標之權利，進而對該互助
    會之其餘活會會員佯稱該會期係丙○○得標，致丙○○以外
    之其餘4名活會會員陷於錯誤而依約繳付每會4,000元之活會
    會款，而丙○○亦透過抵銷之方式，將當期活會會款支付庚○○，庚○○因此又詐得 5會之活會會款共計20,000元得手
    。嗣於96年10月間，庚○○無預警而倒會後逃匿無蹤，經該
    互助會會員相互查詢後，發現該互助會仍有 5會活會，與依
    會單所示會員計算，當時應僅餘 3會活會之情況不符，而查
    知上情。
二、案經上開互助會會員己○○、丙○○、甲○○、乙○○訴由
    臺灣臺南地方法院檢察署檢察官偵查起訴。
    理  由
壹、程序方面—證據能力之認定：
    本案檢察官所舉用以證明被告庚○○犯罪之各項證據，其證
    據能力之有無，詳如本院98年6月24日刑事裁定所示。
貳、有罪部分：
  一、訊據被告庚○○固坦承曾於上開時間，自任會首召集如事
      實欄所示之民間互助會，且該互助會於96年 9月10日開標
      後，於同年10月間止會，而該互助會會期進行中，曾以會
      員劉桃、丙○○之名義標取會款之事實，然矢口否認有何
      被訴詐欺犯行，辯稱：其以劉桃、丙○○之名義標取會款
      ，曾得渠二人之同意，亦有支付利息，並非冒標云云。另
      辯護人辯護意旨則以：本案經詰問多名證人，雖均稱知悉
      被告有倒會之事實，然對於被告是否有冒標之行為，均無
      法具體指證，而倒會並非必然等同於詐欺，故證人之證詞
      尚不足以作為認定被告詐欺犯行之依據；又被告係因部分
      死會會員拒繳會款以致資金週轉不靈，故向其他活會會員
      借標填補資金缺口，姑且不論其借標當時托詞為何，然既
      已言明借標，即無施用詐術可言。又證人丙○○雖否認將
      活會借與被告標用，然渠既已證稱向被告收取 5,000元之
      利息，顯見被告所辯並非憑空捏造。蓋證人丙○○如僅將
      標會優先次序讓與他人，如何能賺得 5,000元之利息？故
      依常理判斷，證人丙○○恐係因日後無法向被告追回會款
      ，乃故意否認，且證人丙○○之證詞反覆不一，益見渠非
      無說謊之可能。再者，倘被告蓄意詐欺，大可於起會騙得
      會款後一走了之，何須於該互助會進行至最後 3會時始宣
      告倒會？又本案有部分證人證稱被告有冒名填寫標單情形
      ，然此與多數證人證稱以抽籤決定得標人，於籤紙上僅書
      寫「○」、「╳」字樣之情形不符，顯見證人不無可能係
      因遭倒會，權益受損以致挾怨誣指。被告倒會致會員權益
      受損，固難辭其咎，然其所為僅止於民事合會債務糾紛，
      自不得以刑事詐欺罪相繩，本案被告犯罪證據尚有不足，
      請為無罪判決之諭知等語。經查：
    (一)被告自94年 6月10日起，召集如犯罪事實欄所示之互助會
      ，而該會進行至96年10月間倒會之事實，除據被告前揭供
      述外，並經證人即告訴人己○○、丙○○、甲○○、乙○○以及證人即該互助會會員辛○○於本院審理中證述明確
      （證人己○○部分，見本院卷(一)第132頁正面至140頁反面
      ；證人丙○○部分，見本院卷(一)第116頁反面至127頁正面
      ；證人甲○○部分，見本院卷(一)第140頁反面至146頁反面
      ；證人乙○○部分，見本院卷(二)第 9頁反面至19頁正面；
      證人辛○○部分，見本院卷(一)第168頁反面至171頁反面）
      ，且有上開互助會會單影本一紙及證人即告訴人己○○繳
      納會款之「存款明細（儲戶收執聯）」影本一份在卷可憑
      （見96年度他字第1595號偵查卷第5、7至19頁、97年度交
      查字第 388號卷第34、36至48頁），堪認被告所召集之上
      開互助會確有於預定之會期屆至前倒會以致未進行完畢之
      事實。雖證人即以附表一編號11、12所示名稱參與該互助
      會之會員壬○○到庭證稱該互助會係正常運作至會期結束
      云云（見本院卷(二)第20頁正、反面、第23頁反面），然渠
      所為此部分證詞與被告本人於偵、審中所供情節暨該互助
      會其餘會員己○○、丙○○、甲○○、乙○○、辛○○等
      人到庭所證內容均不相符。況，被告所召集之前揭互助會
      會期至96年12月10日為止，倘證人壬○○所證情節屬實，
      渠自當按時繳交該互助會會款至會期終了為止。然渠於本
      院審理中證稱：渠自96年 9月之後，即未曾繳交任何會款
      （見本院卷(二)第24頁正面），顯見被告所召集之互助會確
      有於會期結束前倒會之情況。證人壬○○證稱該互助會正
      常終結云云，或係因本案案發迄今時間已久，記憶模糊所
      致，不能據為有利於被告之認定，先予敘明。
    (二)又本案被告所召集之前揭互助會，於進行至96年 9月10日
      第28會時，係由證人丙○○得標，而於同年10月第29會將
      開標時，被告即逃匿無蹤而致該互助會倒會，且倒會當時
      ，依會單所載會期計算，應僅餘活會 3會，但當時仍會員
      己○○（2活會）、丙○○（1活會）、甲○○（即會單所
      示「雅新」1活會）、乙○○（即會單所示「榮三」1活會
      ），亦即共有4名會員計活會5會之事實，亦據被告於偵查
      中、審理中供明在卷，核與證人己○○、丙○○、甲○○
      、乙○○四人於本院審理中所證情節大致相符（證人己○○部分，見本院卷(一)第133頁正面至134頁正面、136 頁正
      面、137頁正面；證人丙○○部分，見本院卷(一)第117頁反
      面至 119頁正面、122 頁正面、123頁正面至124頁正面、
      125頁正面至127頁正面；證人甲○○部分，見本院卷(一)第
      141頁正面至144頁反面；證人乙○○部分，見本院卷(二)第
      10頁反面、12頁反面至14頁正面、18頁反面）。佐以被告
      於偵查中供稱：該互助會「多二個活會是我把別人的會吃
      下來」、「多出來的二個活會就是我」（見97年度交查字
      第 603號卷第17頁），於本院審理中供稱：該互助會多出
      二活會，係因其先前曾分別以劉桃、丙○○名義各標下一
      會等語（見本院卷(二)第32頁反面），足徵被告確有冒用活
      會會員劉桃、丙○○名義標取會款情事。
    (三)被告雖辯稱係經丙○○、劉桃二人同意而以渠等名義標會
      云云，然：
      1.證人丙○○於本院審理中證稱：上開互助會進行至第27
        會即96年 8月10日該會期之前數日，渠曾向被告表示欲
        標取該互助會第27會期之會款，嗣於開標之前，被告表
        示有其他會員缺錢，願意支付 5,000元之利息，渠遂同
        意由該名會員先行標取，被告除以當月活會會款 4,000
        元抵銷外，另支付渠 1,000元之利息，渠當時僅同意將
        該次標會之機會讓與他人，並未同意被告以渠名義標會
        後，將標金借予他人；渠未參與第27會期之開標過程等
        語（見本院卷(一)第 120頁反面、123頁正、反面、125頁
        正、反面）。則依證人丙○○上開證詞，渠收取 5,000
        元所出讓者，僅係於第27會期出面參與投標或抽籤之權
        利，並未同意被告以渠名義標取該期會款。參以被告本
        人於本院審理中陳稱：因該名活會會員恐當期無法標得
        會款，故欲借用證人丙○○名義參加抽籤，以便增加得
        標機會云云（見本院卷(二)第28頁反面），足證被告當時
        向證人丙○○表示欲支付 5,000元利息時，僅係要求證
        人丙○○放棄參與當期投標或抽籤之權利，並非向渠表
        示借用名義投標。被告辯稱借用名義投標云云，與其自
        身所辯情節相左，自無可取。
      2.況，若倘該互助會會員劉桃、丙○○二人果如被告所辯
        ，曾同意被告借用渠等名義標會，則渠二人理當知悉渠
        等「出借」部分在該互助會已屬死會，無法再行標取會
        款。然依被告於本院審理中所供情節，該互助會會員劉
        桃僅參加一會，於其取得劉桃同意以劉桃名義標取會款
        後，劉桃本人復以自己名義另行標取會款（見本院卷(二)
        第32頁反面至第33頁正面）。則依被告所供情節，該互
        助會會員劉桃顯然不知被告先前曾以渠名義標會情事，
        始有以自身名義標取會款之舉，是被告顯係因恐暴露其
        冒用劉桃名義標會之不法情節，始任由劉桃再次以自身
        名義標會。再參諸證人丙○○於偵查及本院審理中，始
        終陳證渠參與該互助會二會，其中一會於第28會期即96
        年 9月10日得標，另一會則屬活會（見96年度交查字第
        603號卷第17至19頁、本院卷(一)第117頁反面），益見證
        人丙○○亦僅同意放棄於第27會期參與投標或抽籤之權
        利，並未於該會期同意被告以渠本人名義標會無疑。被
        告所辯暨辯護人辯護意旨，以被告係經該互助會會員劉
        桃、丙○○二人之同意借用渠等名義標會，並非詐欺云
        云，與證人丙○○之證詞暨被告自身於本院審理中所供
        情節不符，顯非事實，不足採信。
    (四)再者，被告所召集之上開互助會，參加會員人數非少，且
      各該會員彼此並非全然熟識，是即便上開互助會會員於開
      標時到場參與投標或抽籤，該等互助會員亦無從確認被告
      當場所公布之得標者是否在場，抑或得標之人是否確有出
      面參與投標、抽籤情事，此觀證稱曾於該互助會會期進行
      中到場參與投標或抽籤之證人丙○○、甲○○、乙○○、
      辛○○於本院審理中，俱證稱渠等到場參與投標而未標中
      或未中籤時，不知其餘到場參與投標或抽籤者者為何人等
      語，即屬明瞭（證人丙○○部分，見本院卷(一)第 123頁正
      面；證人甲○○部分，見本院卷(一)第 145頁反面；證人乙○○部分，見本院卷(二)第12頁正、反面、14頁正、反面、
      17頁正、反面；證人辛○○部分，見本院卷(一)第 171頁正
      面）。而被告向各該未到場之活會會員收取會款時，亦僅
      告知所欲收取之會款數額，未曾告知該會期得標者究為何
      人，此亦據證人己○○、丙○○、甲○○證述明確（見本
      院卷(一)第 126頁反面、132頁反面、142頁正、反面）。是
      依上開證人所為證詞內容可知，被告確有利用各該會員彼
      此不熟識之狀況，而冒用某一會員名義標取會款之可能；
      加以被告於本院審理中，自承將會員所繳交之會款挪為支
      付其自身信用卡債務及經營美髮店欠款之用，其向證人丙○○等人表示欲以 5,000元利息換取優先標會或抽籤權利
      之二名活會會員均其本人虛構，各該二次得標之會款均其
      本人取走等語（見本院卷(二)第30頁正面、31頁反面），足
      證被告確有冒用該互助會會員劉桃、丙○○名義標取會款
      之詐欺犯行無疑。
    (五)末查，被告係於上開互助會進行至第27會即96年 8月10日
      該會期之開標之前，始向證人丙○○佯稱有其他會員欲支
      付 5,000元之利息以求換取該次標會之機會，此業據證人
      丙○○證述如前，則被告顯係於96年 8月10日冒用證人丙○○之名義標取會款無誤。其於本院審理中陳稱其以證人
      丙○○名義標會之時間係該互助會倒會約半年之前（見本
      院卷(二)34頁正面至35頁正面、47頁反面），顯係因本案案
      發迄今時間已久，記憶模糊所致，爰依證人丙○○之證詞
      認定其冒用渠名義標會之時間。另有關被告冒用該互助會
      會員劉桃名義部分，被告於本院審理中陳稱約在96年6 月
      10日該會期以劉桃名義標會（見本院卷(二)第47頁反面），
      爰以此認定被告冒用劉桃名義標會之時間為96年 6月10日
      ，併予敘明。
    (六)綜上，本案事證明確，被告詐欺犯行洵堪認定，應依法論
      科。
  二、核被告所為，係犯刑法第339條第1項之詐欺取財罪。被告
      前後二次冒用其所召集之互助會會員劉桃、丙○○之名義
      標取會款，其先後二次冒標詐欺犯行，犯意各別，時間有
      異，應予分論併罰。爰審酌被告前未曾因案遭刑事訴追或
      處罰，有臺灣高等法院被告前案紀錄表在卷可憑，素行尚
      稱良好，其因受會員之信賴而擔任會首召集民間互助會，
      僅因自身經濟狀況不佳，急需資金周轉，竟違背會員之信
      賴關係，利用該互助會會員彼此並非熟識之機會，二度冒
      用會員名義標取會款，且於該互助會倒會之後，即逃匿無
      蹤，致參與該互助會之告訴人己○○、丙○○、甲○○、
      乙○○等人受有相當之損失，且本案發生迄今已 2年有餘
      ，被告仍全然未曾與任何告訴人和解，顯無賠償告訴人之
      意，犯後態度不能認為良好，然被告二次詐欺犯行所得非
      詎，兼衡以其智識程度、生活狀況等一切情狀，分別量處
      如主文所示之刑，並諭知易科罰金之折算標準暨定其應執
      行刑，以示懲儆。
、無罪部分：
  一、公訴意旨另以：被告95年11月20日起，自任會首召集民間
      互助會，會員連同會首共20會，會期至97年 6月20日止，
      會員名單如附表二所示，約定每月開標一次，會款10,000
      元，採內標制，底標為 8,000元，若無人標會則以抽籤方
      式決定得標人，於每月20日晚間 8時在臺南縣關廟鄉其所
      經營位之「髮匠」美容院開標。詎被告基於意圖為自己不
      法所有之詐欺犯意，於本件互助會進行至95年12月20日之
      第二會期時，未經本件互助會會員即告訴人丙○○之同意
      ，而冒用渠之名義以底標 8,000元之價格標取該期會款，
      致當時被告以外尚未得標之活會會員誤認該會期係告訴人
      丙○○得標，而按底標 8,000元繳納活會會款予被告，被
      告因此詐得18會之活會會款共計 144,000元。嗣於96年10
      月間，該互助會亦倒會，經會員相互查詢而知悉上情。因
      認被告此部分亦涉有詐欺犯行云云。
  二、按犯罪事實應依證據認定之，無證據不得認定犯罪事實；
      又不能證明被告犯罪者應諭知無罪之判決，刑事訴訟法第
      154條第2項、第301條第1項定有明文。次按告訴人之告訴
      ，係以使被告受刑事訴追為目的，是其陳述是否與事實相
      符，仍應調查其他證據以資審認，最高法院52年台上字第
      1300號判例意旨可資參照。
  三、查公訴意旨認被告就上開會款10,000元之互助會涉有冒標
      詐欺犯行，係以被告之供述、告訴人己○○、丙○○、丁○○之指述、證人戊○○之證詞以及卷附該互助會會單一
      紙為主要之論據。
  四、訊據被告固坦承確有自任會首邀集如附表二所示會員而召
      集前揭會款10,000元之互助會，而該互助會於96年 9月20
      日開標後即止會，亦為被告所是認，惟堅決否認有何詐欺
      犯行，辯稱：其並未冒用告訴人丙○○名義標取第二期會
      款等語。經查：
    (一)本件告訴人己○○、丁○○、丙○○於偵查中均陳明：「
      （問：1萬元的會，活會剩9會，與倒會日期相等，有無意
      見？）目前沒有發現冒標情形（見97年度交查字第 603號
      卷第18頁），則渠等於偵查中既已陳明上開互助會並未發
      現冒標情事，即無從據渠等上開指述內容為不利於被告之
      認定。
    (二)又證人即告訴人己○○於本院審理中到院證稱：就被告所
      召集之 1萬元互助會部分，渠並不知悉每一期會款究係何
      人得標，亦不知95年12月20日該會期究竟係何人得標（見
      本院卷(一)第 134頁反面）；而證人即告訴人丙○○則證稱
      上開 1萬元之互助會渠並未得標，95年12月20日第二期係
      繳交活會會款 8,000元予被告，被告並未告知該期係何人
      得標，亦未有該互助會之其他會員前來告知或詢問渠有無
      於第二會期得標（見本院卷(一)第 119頁正、反面）。則證
      人己○○、丙○○二人既不知上開會款10,000元之互助會
      第二期究係何人標取，所證情節亦難採為認定被告冒標詐
      欺犯行之積極證據。雖證人己○○於本院審理中另證稱：
      「1 萬元美蘭的部分，因為美蘭說她都沒有得標，但是戊○○只跟一個 1萬元的會，所以她直接每個月都問被告說
      是何人得標，被告就跟她說是美蘭得標」云云（見本院卷
      (一)第 135頁反面）。然稽諸渠所為上開證詞內容，渠之所
      以知悉被告有冒標情事，無非係聽聞證人戊○○轉述及證
      人丙○○所陳未標取該期會款之陳述後，綜合渠自戊○○
      處聽聞之傳聞及證人丙○○所告知之內容後推論所得，此
      等傳聞、臆測之證詞，亦無從採為判斷之基礎。
    (三)至於，證人即參與上開10,000元互助會之會員戊○○於本
      院審理中，固到庭證稱：上開互助會第二會期即95年12月
      20日係丙○○得標，然該次開標當時，伊並未到場，伊之
      所以知悉上情，係因伊事後前去繳交會款時，被告告知該
      會期係丙○○得標，伊乃於所持有之會單上以簽字筆註明
      丙○○之得標順序為「２」，並在會單所載「美蘭」之欄
      位上方打勾，以示丙○○係於第二會期得標等語（見本院
      卷(一)第127頁正面至131頁正面）。惟依上開證詞內容，伊
      之所以知悉該互助會第二會期係由證人丙○○得標，係經
      被告轉述所知，並非親身見聞，則此部分證詞就被告是否
      曾告知第二會期係由何人得標乙節，固屬直接證據，然就
      本件所涉待證事實，亦即該互助會第二會期究係何人得標
      ？被告有無冒用證人丙○○名義得標等情，則屬傳聞，亦
      不得採為不利於被告認定之基礎。
    (四)況，證人即告訴人丁○○於本院審理中亦證稱：伊雖參與
      上開10,000元之互助會，然並不清楚該互助會是否有重複
      得標或冒標情事，95年12月該會期，應係「淑玲」得標，
      伊有將之記載於會單等語（見本院卷(一)第164頁正面至167
      頁反面）。又卷附上開互助會之會單（見97年度交查字第
      603號卷第7頁）經本院提示予證人丁○○辨認結果，證人
      丁○○證稱該份會單確係伊於偵查中提出之原始會單無誤
      （見本院卷(一)第167頁反面）。查上開會單記載編號9之「
      淑玲」於95年12月以底標 8,000元標取該次會款，此與證
      人丁○○於本院審理中所證上情吻合；而本院依檢察官之
      聲請傳訊證人即參與上開10,000元互助會之會員癸○○到
      庭為證，證人癸○○明確證稱：伊確有參與被告於95年11
      月20日召集，會款10,000元之互助會，該互助會之會員伊
      僅認識丁○○，其餘均不相識；伊係以該會單編號 9之「
      淑玲」及編號10之「文斌」名義參加該會，伊所加入之二
      會均有得標，分別於第二會期以「淑玲」名義得標，而第
      三會期則以「文斌」名義得標，會款均有收齊，開標當時
      在場之人伊均不認識等語（見本院卷(二)第4頁反面至9頁反
      面）。則依證人丁○○、癸○○二人上開證詞，本件被告
      所召集之10,000元互助會於第二會期既係由證人癸○○得
      標，益見並無公訴意旨所指冒標情事。
  五、綜上所述，本件並無積極證據足證被告有於95年12月20日
      冒用證人丙○○之名義標取上開10,000元互助會第二期會
      款之詐欺犯行，且依現有事證，該互助會第二期會款係由
      證人癸○○標取，並無遭冒標情事，此外復查無其他積極
      證據足證被告有何公訴意旨所指冒標詐欺犯行，應認此部
      分犯罪尚屬不能證明，爰依法就此部分為無罪判決之諭知
      。至於，本件被告所召集之上開互助會倒會，以致各該告
      訴人受有損害部分，應循民事途徑解決，併予敘明。
據上論斷，應依刑事訴訟法第299條第1項前段、第301條第1項，
刑法第339條第1項、第41條第1項前段、第51條第5款，刑法施行
法第1條之1，判決如主文。
本案經檢察官子○○到庭執行職務。
中    華    民    國    99    年    1     月    5     日
                  刑事第十四庭  審判長法  官  陳金虎
                                      法  官  孫淑玉
                                      法  官  周紹武
以上正本證明與原本無異
如不服本判決應於收受本判後10日內向本院提出上訴書狀，並應
敘述具體理由。其未敘述上訴理由者，應於上訴期間屆滿後20日
內向本院補提理由書狀（均須按他造當事人之人數附繕本）「切
勿逕送上級法院」。
                                書記官  徐晨芳
中    華    民    國    98    年    1     月    6     日
附錄本案論罪科刑法條全文：
中華民國刑法第339條第1項
意圖為自己或第三人不法之所有，以詐術使人將本人或第三人之
物交付者，處 5 年以下有期徒刑、拘役或科或併科 1 千元以下
罰金。
┌───────────────────────────────────┐
│【附表一】                                                            │
├──┬────────────┬──┬────────────────┤
│編號│標單所載名稱（真實姓名）│編號│標單所載名稱（真實姓名）        │
├──┼────────────┼──┼────────┬───────┤
│  1 │庚○○                  │ 17 │雅新（即甲○○）│左列二會，其中│
├──┼────────────┼──┼────────┤一會係與編號19│
│  2 │庚○○                  │ 18 │雅新（即甲○○）│之「白雪」合資│
├──┼────────────┼──┼────────┴───────┤
│  3 │淑惠（即辛○○）        │ 19 │白雪                            │
├──┼────────────┼──┼────────────────┤
│  4 │淑惠（即辛○○）        │ 20 │劉桃                            │
├──┼────────────┼──┼────────────────┤
│  5 │美蘭（即丙○○）        │ 21 │秀華                            │
├──┼────────────┼──┼────────────────┤
│  6 │美蘭（即丙○○）        │ 22 │玉燕                            │
├──┼────────────┼──┼────────────────┤
│  7 │秀碧                    │ 23 │秋子                            │
├──┼────────────┼──┼────────────────┤
│  8 │秀碧                    │ 24 │幼華                            │
├──┼────────────┼──┼────────────────┤
│  9 │雪紋                    │ 25 │阿桃                            │
├──┼────────────┼──┼────────────────┤
│ 10 │雪紋                    │ 26 │阿卿                            │
├──┼────────────┼──┼────────────────┤
│ 11 │志榮（即壬○○）        │ 27 │美珠                            │
├──┼────────────┼──┼────────────────┤
│ 12 │阿貞（即壬○○）        │ 28 │正和                            │
├──┼────────────┼──┼────────────────┤
│ 13 │阿月（即乙○○）        │ 29 │麗萍                            │
├──┼────────────┼──┼────────────────┤
│ 14 │阿月（即乙○○）        │ 30 │麗君                            │
├──┼────────────┼──┼────────────────┤
│ 15 │惠青（即己○○）        │ 31 │榮三（即乙○○）                │
├──┼────────────┼──┼────────────────┤
│ 16 │惠青（即己○○）        │    │                                │
└──┴────────────┴──┴────────────────┘
┌───────────────────────────────────┐
│【附表二】                                                            │
├──┬────────────┬──┬────────────────┤
│編號│標單所載名稱（真實姓名）│編號│標單所載名稱（真實姓名）        │
├──┼────────────┼──┼────────────────┤
│  1 │阿惠（即庚○○）        │ 11 │雪紋                            │
├──┼────────────┼──┼────────────────┤
│  2 │阿惠（即庚○○）        │ 12 │黑仙                            │
├──┼────────────┼──┼────────────────┤
│  3 │貞仔（即壬○○）        │ 13 │龍麒                            │
├──┼────────────┼──┼────────────────┤
│  4 │貞仔（即壬○○）        │ 14 │惠青（即己○○）                │
├──┼────────────┼──┼────────────────┤
│  5 │美蘭（即丙○○）        │ 15 │華美                            │
├──┼────────────┼──┼────────────────┤
│  6 │美蘭（即丙○○）        │ 16 │秋霜（即戊○○）                │
├──┼────────────┼──┼────────────────┤
│  7 │美蘭（即丙○○）        │ 17 │秋霜（即戊○○）                │
├──┼────────────┼──┼────────────────┤
│  8 │阿娟                    │ 18 │秋金（即丁○○）                │
├──┼────────────┼──┼────────────────┤
│  9 │淑玲（即癸○○）        │ 19 │玉卿                            │
├──┼────────────┼──┼────────────────┤
│ 10 │文斌（即癸○○）        │ 20 │秀美（華美）                    │
└──┴────────────┴──┴────────────────┘


司法院資訊處製作；財團法人民間司法改革基金會備份。
